【裁判字號】    90,交抗,62
【裁判日期】    900723
【裁判案由】    聲明異議
【裁判全文】
臺灣高等法院高雄分院刑事裁定                        九十年度交抗字第六二號
    抗  告  人
    即受處分人  甲○○
    選任辯護人  林慶雲律師
右抗告人因違反道路交通管理處罰條例案件，不服臺灣高雄地方法院中華民國九十年
四月二十四日裁定（九十年度交聲字第一四二號），提起抗告，本院裁定如左：
    主  文
抗告駁回。
    理  由
一、抗告人甲○○抗告意旨略以：本件肇事地點係無號誌燈之交叉路口，抗告人之機
    車係左方車，蔡清和之自小客車係右方車，如肇事當時，兩車係同時駛抵交叉路
    口，抗告人自屬違反道路交通安全規則第一百零二條第一項第二款「車輛行駛至
    無號誌之交叉路口‧‧‧左方車應讓右方車先行」之規定無疑，反之如肇事當時
    ，抗告人之機車先駛抵交叉路口，依規定其就有先行之權利，應無違規可言。警
    方未現場目擊肇事狀況，只憑道路交通事故報告表（即現場圖），且予錯誤解讀
    ，即遽行認定抗告人未讓右方車先行，明顯率斷。依該道路交通事故報告表（現
    場圖）可知抗告人之機車行經路線無剎車痕，顯示抗告人之行車速度很慢，或事
    出突然來不及剎車，按之常理，抗告人係女性，所騎機車係五十ＣＣ輕型機車，
    且附載其女，速度應很慢。而蔡清和之自小客車剎車痕跡距離長達九‧二公尺，
    換算其行車時速為四十五至五十公里間，速度甚快，參以其剎車痕跡起點接近路
    口起點，再加上汽車行駛反應距離，顯見蔡清和於其自小客車駛至路口起點前，
    即已發現左方抗告人之機車已駛至十字路口中央（距離機車行駛之文川路路口起
    點十公尺以上）乃緊急剎車，但因速度太快剎車不及，其自小客車之右前方擦撞
    及抗告人之機車後座，致抗告人之女右腳被撞擊骨折。故研判本件應係抗告人之
    機車先抵十字路口起點，並先行駛穿越十字路口至路口中央時，蔡清和之自小客
    車始駛抵該十字路口起點，並發現抗告人之機車而緊急剎車，但因其速度太快，
    剎車不及而肇事，已甚明顯。高雄市政府建設局車輛事故鑑定委員會及原審未加
    詳查，率以靜態位置，認抗告人違規，明顯違反經驗法則，爰依法提起抗告云云
    。
二、按車輛行至無號誌、且未劃分幹、支線或同為幹線道或支線道之交岔路口時，同
    為直行車或轉彎車者，左方車應暫停讓右方車先行，道路交通安全規則第一百零
    二條第一項第二款定有明文。依據原審卷附之道路交通事故調查報告表所載，抗
    告人之機車係沿文川路北向南行駛為左方車，蔡清和之自小客車係沿重義路西向
    東行駛為右方車，兩車行至文川路、重義路無號誌、且未劃分支幹線之交岔路口
    ，則蔡清和所駕駛之右方車有先行之權利。而二車行駛至交岔路口時相撞，應僅
    係前後瞬間發生之事故，不得以抗告人之機車右後側受損，而蔡清和之自小客車
    右前車頭受損，即謂抗告人已行至交岔路口中心，蔡清和即應讓抗告人優先通過
    之理。故抗告人左方車未讓右方車先行，應係肇事主因，蔡清和行經無號誌交岔
    路口未減速慢行，為肇事次因。原審裁定認事用法並無不合，抗告人抗告意旨執
    陳詞指摘原裁定不當，並無理由，應予駁回。
三、據上論結，應依道路交通案件處理辦法第二十六條，刑事訴訟法第四百十二條，
    裁定如主文。
中    華    民    國         九十       年      七      月    二十三    日
                              臺灣高等法院高雄分院刑事第五庭
                                  審判長法官  吳水木
                                        法官  陳朱貴
                                        法官  洪慶鐘
右正本證明與原本無異。
不得再抗告。
                                      書記官  陳金卿
中    華    民    國         九十       年      七      月    二十五    日
                                                                      Ｈ


司法院資訊處製作；財團法人民間司法改革基金會備份。
